【裁判字號】    97,交抗,299
【裁判日期】    970312
【裁判案由】    違反道路交通管理處罰條例
【裁判全文】
臺灣高等法院交通事件裁定             97年度交抗字第299號
抗  告  人
即受處分人   甲○○
上列抗告人因違反道路交通管理處罰條例案件，不服台灣士林地
方法院，中華民國96年12月31日所為裁定（96年度交聲字第1523
號），提起抗告，本院裁定如下：
    主  文
抗告駁回。
    理  由
一、按汽車駕駛人，行經有燈光號誌管制之交岔路口闖紅燈者，
    處新臺幣（下同）1,800 元以上5,400 元以下罰鍰。並記違
    規點數3 點。道路交通管理處罰條例第53條第1 項及第63條
    第1項第3款分別定有明文。原審以，本件受處分人即異議人
    甲○○於民國96年9月3日晚上11時5分許，駕駛車牌1819-EA
    號自用小客車，沿臺北市○○路由西往東方向行駛，途經東
    湖路與東湖路113巷口 (西往北)時，闖越東湖路所設紅燈號
    誌左轉至東湖路113 巷，而有駕車行經設有燈光號誌管制之
    交岔路口闖紅燈之違規行為，經臺北市政府警察局內湖分局
    康樂派出所執勤員警舉發，依道路交通管理處罰條例第53條
    第1項規定，處罰鍰2,700元，並依同條例第63條第1項第3款
    規定記違規點數3 點，原處分核無不合，受處分人之異議為
    無理由，應予駁回。
二、抗告意旨略以：案發當時，抗告人即受處分人甲○○係因對
    向車道有車輛迎面疾駛而來，至抗告人無法完成左轉而造成
    闖紅燈之違規，當時燈號是瞬間轉換，非如執行警員所稱已
    「持續好幾秒」。又當日設哨位置與113巷路口距離應為108
    公尺，非如執行警員所言所謂近60公尺，誤差幾近2 倍，其
    專業度令人質疑。且當時天色昏暗，設哨位置是無法觀察到
    本人停置位置的，以上均會影響執行之判斷云云。
三、惟查：
(一)、本件抗告人即受處分人甲○○於96 年9月3日晚上11時5分許
    ，駕駛車牌1819-EA 號自用小客車，沿臺北市○○路由西往
    東方向行駛，途經東湖路與東湖路113 巷交岔路口時，於其
    行進方向號誌為紅燈狀態下，未停等即通過左轉至東湖路11
    3 巷之事實，為抗告人所自承，並有臺北市政府警察局舉發
    違反道路交通管理事件通知單影本1 紙、受處分人繪製之現
    場圖2紙及現場照片11張附卷（參見原審卷第8頁、第18頁、
    第25至27頁、第29至34頁）可憑。
(二)、次查，證人張辰蔚於原審調查中結證稱：伊於96年9月3日晚
    上11時5分許，在東湖路113巷東湖國小側門簽巡邏表，與另
    一名警員同時看到受處分人開車在東湖路與東湖路113 巷路
    口違規左轉，伊當時看到東湖路113 巷之號誌係綠燈，該綠
    燈已持續好幾秒，故東湖路相對之紅燈號誌亦已持續好幾秒
    ，且當時東湖路113 巷沒有車，伊視線所及之區○○○○路
    亦無車輛通過，又從路口到臨檢之距離僅60多公尺等語（參
    見原審卷第21至23頁），對照抗告人所提出之上述現場圖、
    現場照片及上開證人所證，舉發員警係站在東湖路113 巷內
    ，與抗告人違規左轉之東湖路與東湖路113 巷口之間，相距
    不遠，燈號仍為視力所及。舉發警員從抗告人駕駛之車輛車
    燈投射方向觀察，尚可明確判斷受處分人駕駛之車輛並未依
    燈號在東湖路方向停止線附近處暫停，且該東湖路113 巷內
    亦無車輛駛出，衡情當無誤認抗告人違規事實之虞，復以一
    般執勤警員之專業訓練而言，對於該等職務上事項之觀察程
    度自遠較一般人更為專注，其誤判之可能性極低，是上開證
    人之證詞應有可信之處。是以原裁定經核並無違誤，抗告人
    仍執前詞抗告，為無理由，應予駁回。
據上論結，應依道路交通案件處理辦法第26條，刑事訴訟法第
412條，裁定如主文。
中    華    民    國    97    年    3     月    12    日
                  刑事第三庭  審判長法  官  蔡秀雄
                                    法  官  謝靜恒
                                    法  官  許文章
以上正本證明與原本無異。
不得再抗告。
                                    書記官  蔡慧娟
中    華    民    國    97    年    3     月    12    日


司法院資訊處製作；財團法人民間司法改革基金會備份。
